【裁判字號】    97,小上,91
【裁判日期】    970819
【裁判案由】    給付電費
【裁判全文】
臺灣板橋地方法院民事裁定              97年度小上字第91號
上  訴  人  柏樺室內裝修有限公司
法定代理人  甲○○
被  上訴人  臺灣電力股份有限公司臺北南區營業處
法定代理人  乙○○
上列當事人間請求給付電費事件，上訴人對於中華民國97年7 月
1日 本院板橋簡易庭97年度板小字第2552號第一審判決提起上訴
，本院裁定如下：
    主  文
上訴駁回。
第二審訴訟費用由上訴人負擔。
    理  由
一、按對於小額程序之第一審裁判之上訴，非以其違背法令為理
    由，不得為之，民事訴訟法第436 條之24第2 項定有明文。
    所謂判決違背法令係指判決不適用法規或適用不當者而言。
    且依同法第436 條之25規定，上訴狀內應記載上訴理由，並
    表明原判決所違背之法令及其具體內容，以及依訴訟資料可
    認為原判決有違背法令之具體事實，上訴狀或理由書如未依
    此項方法表明者，即難認為已對小額訴訟第一審判決之違背
    法令有具體之指摘，又上訴理由如僅引用原審判決時之攻擊
    防禦方法作為上訴理由，應認為未對原審判決有何具體之指
    摘，不得謂已合法表明上訴理由，其上訴均難認為合法。
二、本件上訴人係對於小額訴訟之第一審判決提起上訴，上訴理
    由略謂：(一)被上訴人雖謂臺北縣中和市○○路175 號6 樓之
    1 的96年11月、97年1 月及2 月房屋用電費為新臺幣（下同
    ）9,746 元係由上訴人使用部分，但上訴人否認，請被上訴
    人舉證；(二)被上訴人稱其多次派員及發函催收，但上訴人置
    之不理云云，皆為不實指控，上訴人於93年1 月售出房產後
    即搬離該址，截自目前已超過4 年，請問被上訴人聯繫何人
    ？又被上訴人於貴院調解時自承已知上訴人非實際用電者，
    但因臺電之陋規必須依法處理；(三)本案爭議的房屋一度原是
    上訴人名下房屋，惟上訴人於93年1 月5 日已出售予詹士宜
    並登記於林彩惠名下，有不動產買賣契約書為證，該屋過戶
    後，雙方產權清楚，上訴人亦已遷至他址，並無被上訴人所
    指使用爭議的房屋電力情形；(四)電錶是建築物主物不可分割
    之從物，從物之產出物或孳息歸主物所有，推論從物之損失
    或責任亦歸主物承受；(五)本案位於辦公大樓內，當層住戶及
    樓管公司皆可證明上訴人絕非用電者，倘若非用電者也須付
    費，大違公平正義原則及使用者付費之文明精神等語。
三、查上訴人雖略稱：基於使用者付費原則，其既非房屋所有人
    ，自不須負擔該屋之電費云云，惟查臺灣電力股份有限公司
    營業規則第12條：「用戶轉讓用電權利與義務予繼受用電人
    ，應與繼受用電人共同於用電登記單簽章辦理過戶申請」之
    規定既已附註於上訴人89年7 月31日向被上訴人所提出之過
    戶申請單（原審卷第24頁），且被上訴人於原審民國97年6
    月12日調解程序期日主張上訴人出賣房屋與第三人後並未辦
    理用電過戶登記乙節，復為上訴人所不爭執（原審卷第18頁
    ），原審據此認定用電關係仍存在於兩造之間，上訴人不得
    以其房屋業已過戶予第三人之事由對抗被上訴人，於法尚無
    不合。又上訴人雖另謂：電錶為建築物之從物，從物之損失
    或責任亦歸主物承受云云，惟查上訴人於原審並未提出此項
    攻擊方法，且電錶乃被上訴人所有設於用戶住宅或其附近以
    供計電之用，乃公眾週知之事實，其與房屋既非同屬一人所
    有，即非從物，故上訴人前揭所辯，容有誤會。況查原審判
    決第2 頁教示欄已載明上訴理由應表明之法定事項，然上訴
    狀所舉各項上訴理由卻未具體指出原審判決有如何違背法令
    情事，更未指明原審判決所違反之法令條項或其內容，以及
    依訴訟資料有何判決違背法令之具體事實，參諸前開說明，
    自不得謂已合法表明上訴理由。從而本件上訴，顯難認為合
    法，應予駁回。
四、依民事訴訟法第436 條之32第2 項、第444 條第1 項前段、
    第95條、第78條，裁定如主文。
中    華    民    國    97    年    8     月    19    日
            民事第二庭    審判長法  官  蕭胤瑮
                                法  官  程怡怡
                                法  官  楊明佳
以上正本係照原本作成。
本件不得抗告。
中    華    民    國    97    年    8     月    19    日
                                書記官  楊璧華


司法院資訊處製作；財團法人民間司法改革基金會備份。
